# 合作经营模式下会计和财务处理

提问人：liluowangxia 时间：2021-06-27 14:18:58
甲和乙成立一家A公司，甲持股51%，A公司与B酒店签订合作协议，协议规定：对B酒店的停车场进行升级改造，停车场的产权还是B酒店。升级改造完成后的利润先冲减A公司升级改造的投入成本，成本冲减完有利润结余的话，每个季度A公司与B酒店进行结算，对季度利润按照 1 ： 1 分配，B酒店分得的利润开发票，合作期限 10 年，期满如果A公司无重大过失则续约。 问题一：A公司期初投入如何账务处理。我们考虑了两种方案： 1 、在A公司确认长期应收款，先获得的利润先冲长期应收款，但是不知道税务那块如何处理， 2 、在B酒店确定在建工程，项目完工转固定资产。问题二：B酒店对A公司开具发票的内容应该是什么比较合适？麻烦大神帮忙看看。

回答人：chenyiwei
由于该安排并未保证A公司可以收回本金及取得约定收益，故不涉及金融资产。目前实务中可有两种处理方式：
1 、A公司将改造支出确认为长期待摊费用，在后续合作期限内摊销。每年的摊销金额为以下两者中的较高者：（ 1 ）按合作年限的直线法摊销额；
（ 2 ）在成本尚未全部收回的情况下，按约定本期优先回收成本的金额。收入金额为协议约定B有权获得的分成款项。
2 、采用类似于特许经营权（PPP）的模式，确认为无形资产，会计处理的基本模式与 1 类似。